【裁判字號】    97,交簡上,307
【裁判日期】    980507
【裁判案由】    過失傷害
【裁判全文】
臺灣板橋地方法院刑事判決           97年度交簡上字第307號
上  訴  人  臺灣板橋地方法院檢察署檢察官
被      告  甲○○
上列上訴人因被告過失傷害案件，不服本院中華民國97年11月12
日以97年度交簡字第5829號第一審簡易判決（聲請簡易判決處刑
案號：臺灣板橋地方法院檢察署97年度偵字第21987 號），提起
上訴，本院管轄之第二審合議庭判決如下：
    主  文
上訴駁回。
甲○○緩刑貳年。
    事實及理由
一、本案經本院審理結果，認第一審以被告甲○○犯刑法第284
    條第2 項前段之業務過失傷害罪，判處有期徒刑3 月，並諭
    知易科罰金之標準為新臺幣1,000 元折算1 日，其認事用法
    及量刑均無不當，應予維持，並引用第一審判決書記載之事
    實、證據及理由（詳如附件）。
二、檢察官上訴意旨略以：本件車禍事故路段屬無號誌之交岔路
    口，行車速限為時速50公里，依車禍後告訴人乙○○所騎乘
    機車之煞車痕約7.8 公尺以觀，告訴人當時車速約為35公里
    ，依告訴人當時騎車速度仍屬可以隨時停車，惟原審判決卻
    遽認告訴人未減速慢行，作好隨時停車之準備，以致突見被
    告違規左轉時，仍煞車不及而發生碰撞，對於本件車禍發生
    亦有疏失，並依此僅判處被告有期徒刑3 月，認事用法均容
    有未恰，請求撤銷原判決等語。查本件被告犯業務過失傷害
    事證明確，已如前述，被告及告訴人於本院審理時亦均不爭
    執事實，原審斟酌被告駕駛車輛送貨為業，本應於駕駛時為
    高度之注意義務，其竟貿然左轉，致與告訴人發生本件車禍
    ，被告違反義務之程度非輕，且告訴人因此受有前揭嚴重傷
    勢，對告訴人生理上及心理上所造成之痛苦當不言可喻，然
    被告迄至原審審理時，猶未與告訴人達成和解或對之有所賠
    償，被告所為自應受有相當程度之刑事非難，惟另考量被告
    素行紀錄並非至為不佳，此有臺灣高等法院被告前案紀錄表
    1 份在卷可按，而其於犯後業已坦承犯行，且告訴人就本件
    車禍亦有疏失行為，復兼衡被告之智識程度非高、家庭經濟
    狀況僅為勉持等一切情狀，量處有期徒刑3 月，並以新臺幣
    1,000 元折算1 日諭知易科罰金之折算標準，並無不合，量
    刑亦稱妥適，檢察官提起上訴難認有理由，應予駁回。再檢
    察官雖認原審量刑過輕，惟按關於刑之量定，係實體法上賦
    予法院得為自由裁量之事項，倘其未有逾越法律所規定之範
    圍，或濫用其權限，即不得任意指摘為違法，以為上訴之理
    由（最高法院75年臺上字第7033號判例意旨參照）。檢察官
    雖就原審法院適法範圍裁量權之行使為爭執，惟原審量定刑
    期，已審酌被告及告訴人之過失程度、致告訴人所受傷害及
    犯罪後之態度等各種犯罪情狀，並未逾越客觀上之適當性、
    相當性及必要性之比例原則，是檢察官上訴意旨指摘原審量
    刑過輕，請求撤銷改判，亦無理由，附此敘明。
三、末查被告未曾受有期徒刑以上刑之宣告，有臺灣高等法院被
    告前案紀錄表在卷可按，其因一時駕車不慎，致生本件車禍
    及使告訴人受傷，事後已坦承犯行，深表悔悟，且已於本院
    審理中與告訴人達成和解，賠償告訴人之損失，有和解書1
    紙在卷可稽，是本院綜合上開情節，認被告經此偵、審教訓
    ，當知所警惕而無再犯之虞，因認原審判決所宣告之刑以暫
    不執行為適當，爰依刑法第74條第1 項第1 款規定，諭知宣
    告緩刑2 年，以啟自新。
據上論斷，應依刑事訴訟法第455 條之1 第1 項、第3 項、第36
8條 、第373 條，刑法第74條第1 項第1 款，判決如主文。
本案經檢察官鄭潔如到庭執行職務。
中    華    民    國    98    年     5    月    7    日
                  刑事第十五庭  審判長法  官  李君豪
                                      法  官  何燕蓉
                                      法  官  錢衍蓁
上列正本證明與原本無異。
不得上訴。
                                      書記官  劉靜慧
中    華    民    國    98    年    5     月    7     日
附錄本案論罪科刑法條全文：
中華民國刑法第284條
（過失傷害罪）
因過失傷害人者，處 6 月以下有期徒刑、拘役或 5 百元以下罰
金，致重傷者，處1年以下有期徒刑、拘役或5百元以下罰金。
從事業務之人，因業務上之過失傷害人者，處 1 年以下有期徒刑
、拘役或1 千元以下罰金，致重傷者，處 3 年以下有期徒刑、
拘役或2千元以下罰金。


司法院資訊處製作；財團法人民間司法改革基金會備份。
